【裁判字號】    97,易,52
【裁判日期】    970229
【裁判案由】    竊盜
【裁判全文】
臺灣桃園地方法院刑事判決                97年度易字第52號
公  訴  人  臺灣桃園地方法院檢察署檢察官
被      告  丁○○
上列被告因竊盜案件，經檢察官聲請以簡易判決處刑（96年度偵
字第27585 號），本院認不宜以簡易判決處刑，改依通常程序審
理，嗣被告於準備程序中，就被訴事實為有罪之陳述，經告知簡
式審判程序意旨，聽取當事人意見後，本院裁定行簡式審判程序
，茲判決如下：
    主  文
丁○○攜帶兇器竊盜，處有期徒刑陸月；扣案之活動扳手壹支，
沒收之。又竊盜，處有期徒刑月。應執行有期徒刑捌月；扣案
之活動扳手壹支，沒收之。
    事  實
一、丁○○意圖為自己不法所有，基於竊盜之犯意，分別為下列
    之竊盜行為：
  (一)於民國96年10月13日13時30分許，在桃園縣中壢市○○○路
    旁，以自己所有客觀上可供兇器使用之活動扳手1 支，竊取
    葉月娥所有停放該處之車牌號碼G8－4863號自用小客車車牌
    2 面，得手後，將之懸掛在其所駕駛之車牌號碼為369 －JS
    號營業小貨車上使用（前後均懸掛雙車牌，外懸掛車牌號碼
    G8－4863號自用小客車車牌，內懸掛原車牌號碼369 －JS號
    營業小貨車車牌）。
  (二)於96年10月31日14時許，駕駛上開營業小貨車行經桃園縣平
    鎮市○○路與臺66線橋下道路旁施工路段時，見聖錩五金機
    具有限公司所有之油壓手動式拖板車1 臺、貿翔營造有限公
    司所有之「危險路段車輛慢行」告示牌1 面、桃園縣政府警
    察局交通隊所掌管之「常有測速照相請減速慢行」警告標誌
    告示牌1 面置放該處，認有機可趁，旋徒手下車，同時竊取
    上開油壓手動式拖板車1 臺、「危險路段車輛慢行」告示牌
    1 面、「常有測速照相請減速慢行」警告標誌告示牌1 面等
    物，得手後，以上開營業小貨車載運離去。嗣於同日下午3
    時許，丁○○駕駛上開營業小貨車行經桃園縣中壢市○○街
    與龍泉一街口時，因懸掛上開車牌號碼G8－4863號自用小客
    車失竊車牌2 面為警攔查，經其同意搜索，在車上起獲上開
    行竊所得之油壓手動式拖板車1 臺、「危險路段車輛慢行」
    告示牌1 面、「常有測速照相請減速慢行」警告標誌告示牌
    1 面等贓物，並在車上駕駛座處扣得其所有供犯一(一)所示竊
    盜犯罪所用之活動扳手1 支而查獲。
二、案經桃園縣政府警察局中壢分局報請臺灣桃園地方法院檢察
    署檢察官偵查後聲請以簡易判決處刑。
    理  由
一、程序部分：按檢察官聲請以簡易判決處刑之案件，經法院認
    為有刑事訴訟法第451 條之1 第4 項但書之情形者，應適用
    通常程序審判之，同法第452 條定有明文。經查，本件被告
    丁○○被訴竊盜乙案，本院於審理後，認有刑事訴訟法第45
    1 條之1 第4 項但書第3 款之情形，不宜以簡易判決處刑，
    爰依刑事訴訟法第452 條之規定，改用通常程序審判之；次
    按刑事訴訟法第273 條之1 規定除被告所犯為死刑、無期徒
    刑、最輕本刑為3 年以上有期徒刑之罪、或高等法院管轄第
    一審案件者外，於準備程序進行中，被告先就被訴事實為有
    罪之陳述時，得告知被告簡式審判程序之旨，並聽取當事人
    、代理人、辯護人及輔佐人之意見後，裁定由受命法官獨任
    進行簡式審判程序。經查，本件被告被訴本案，非前開不得
    進行簡式審判程序之案件，且經被告於準備程序時就被訴事
    實為有罪之陳述，經本院告知簡式審判程序之旨，聽取被告
    、檢察官之意見後，本院裁定依簡式審判程序進行審判，是
    本件之證據調查，依刑事訴訟法第273 條之2 規定，不受同
    法第159 條第1 項、第161 條之2 、第161 條之3 、第163
    條之1 及第164 條至第170 條規定之限制，合先敘明，合先
    明。
二、上開犯罪事實，業據被告丁○○警詢、檢察官訊問及本院準
    備程序、審理時坦承不諱（見偵查卷第11至13、51、52頁，
    本院卷第13、18、19頁），核與證人即被害人葉月娥夫蔡勝
    枝、證人即被害人聖錩五金機具有限公司貨運司機甲○○○
    、證人即被害人桃園縣政府警察局交通隊業務承辦人丙○○
    、證人即被害人貿翔營造有限公司專員乙○○於警詢中陳述
    被害之情節相符（見偵查卷第15至22頁），並有桃園縣政府
    警察局中壢分局龍興派出所贓物領具（保管）單3 紙、贓物
    認領保管單、桃園縣政府警察局車輛尋獲電腦輸入單、車牌
    號碼G8－4863號車籍資料、失車紀錄、車牌號碼369 －JS號
    營業小貨車行照各1 紙、桃園縣政府警察局中壢分局搜索扣
    押筆錄及扣押物品目錄表各1 份、查獲現場照片4 幀、扣案
    活動扳手照片1 幀、贓物照片4 幀在卷可稽（見偵查卷第23
    至42頁），足認被告前揭具任意性之自白核與事實相符，而
    屬可信，綜上所述，本件事證明確，被告竊盜犯行洵堪認定
    ，應依法論科。
三、按刑法第321 條第1 項第3 款之攜帶兇器竊盜罪，係以行為
    人攜帶兇器竊盜為其加重條件，此所謂兇器，其種類並無限
    制，凡客觀上足對人之生命、身體、安全構成威脅，具有危
    險性之兇器均屬之，且祇須行竊時攜帶此種具有危險性之兇
    器為已足，並不以攜帶之初有行兇之意圖為必要，最高法院
    79年台上字第5253號著有判例可資參照。查被告於事實欄一
    (一)所載竊行時隨身攜帶之活動扳手1 支，為金屬製品，質地
    堅硬，有上開工具照片在卷可稽（見偵查卷第40頁），並可
    持用拆卸車牌硬物，客觀上足對人之生命、身體、安全造成
    危險，核屬兇器無疑。是核被告丁○○就事實欄一(一)部分所
    為，係犯刑法第321 條第1 項第3 款之攜帶兇器竊盜罪；就
    事實欄一(二)部分所為，係犯刑法第320 條第1 項之竊盜罪。
    被告於事實欄一(二)竊盜犯行，同時、同地竊取被害人聖錩五
    金機具有限公司、貿翔營造有限公司及桃園縣政府警察局交
    通隊之財物，係一個行為同時侵害3 個財產法益，為想像競
    合犯，應依刑法第55條規定，論以一個同種之竊盜罪。被告
    所犯上開2 罪，其犯意各別，行為互殊，應分論併罰。又被
    告於事實欄一(二)之犯行，乃係徒手下車著手行竊，業據本院
    認定如前，縱其於竊取得手後，載運贓物離去之營業小貨車
    上置有可供兇器使用之活動板手1 支，惟該活動板手自被告
    下車著手行竊至完成竊行離去止既始終置於車上，即難認為
    被告行竊時所攜帶，則被告為該次竊盜行為時，乃屬未攜帶
    兇器，而無刑法第321 條第1 項第3 款加重構成要件之該當
    ，附此敘明。爰審酌被告正值壯年，不思正途賺取財物，竟
    2 次侵害他人之財產權、竊取公有財物，先後持活動扳手、
    徒手行竊之犯罪情節，惟所竊取之財物均經被害人領回，且
    被告犯後坦承犯行，態度尚佳等一切情狀，量處如主文所示
    之刑，並定其應執行之刑，以示懲儆。又本件被告犯罪時間
    並非在96年4 月24日以前，不符於中華民國96年罪犯減刑條
    例第2 條第1 項第3 款之減刑規定，自不得依前揭規定減其
    宣告刑，附此敘明。扣案之活動扳手1 支，係被告所有供事
    實欄一(一)竊盜犯罪所用之物，業據被告於本院審理時供承在
    卷（見本院卷第18頁），既係被告所有供本案犯罪所用之物
    ，應依刑法第38條第1 項第2 款規定沒收之。
四、據上論斷，應依刑事訴訟法第452 條、第273 條之1 、第29
    9 條第1 項前段，刑法第320 條第1 項、第321 條第1 項第
    3 款、第55條、第51條第5 款、第38條第1 項第2 款，刑法
    施行法第1 條之1 第1 項、第2 項前段，判決如主文。
本案經檢察官翁春鈴到庭執行職務。
中    華    民    國    97    年    2     月    29    日
                  刑事第九庭    法  官  蘇琬能
上正本證明與原本無異。
如不服本判決，應於判決送達後10日內向本院提出上訴狀（應附
繕本），上訴於臺灣高等法院。
                                書記官  許家慧
中    華    民    國    97    年    3     月    3     日
本案主要論罪科刑法條：
中華民國刑法第320條（普通竊盜罪、竊佔罪）
意圖為自己或第三人不法之所有，而竊取他人之動產者，為竊盜
罪，處 5 年以下有期徒刑、拘役或 5 百元以下罰金。
意圖為自己或第三人不法之利益，而竊佔他人之不動產者，依前
項之規定處斷。
前二項之未遂犯罰之。
中華民國刑法第321條（加重竊盜罪）
犯竊盜罪而有左列情形之一者，處六月以上、五年以下有期徒刑
：
一、於夜間侵入住宅或有人居住之建築物、船艦或隱匿其內而犯
    之者。
二、毀越門扇、牆垣或其他安全設備而犯之者。
三、攜帶兇器而犯之者。
四、結夥三人以上而犯之者。
五、乘火災、水災或其他災害之際而犯之者。
六、在車站或埠頭而犯之者。
前項之未遂犯罰之。


司法院資訊處製作；財團法人民間司法改革基金會備份。
